臺灣高雄地方法院刑事判決　　　　　　　110年度訴字第183號
公　訴　人　臺灣高雄地方檢察署檢察官
被　　　告　倪自強



選任辯護人　蕭能維律師（法扶律師）
上列被告因傷害等案件，經檢察官提起公訴（109年度偵字第197
33號），本院判決如下：
    主  文
乙○○意圖性騷擾，乘人不及抗拒而觸摸其臀部，處有期徒刑伍
月，如易科罰金，以新臺幣壹仟元折算壹日。又犯傷害罪，處有
期徒刑陸月，如易科罰金，以新臺幣壹仟元折算壹日。應執行有
期徒刑拾月，如易科罰金，以新臺幣壹仟元折算壹日。
    事  實
一、乙○○與員工、親友數人，於民國109年8月20日23時許，在
    高雄市○○區○○○路000號○○○KTV巨蛋店之59號包廂內
    慶生，乙○○見服務生代號AV000-H109149號之滿18歲未成
    年女子（90年生，真實姓名、年籍詳卷，下稱A女，依現行
    民法第12條規定仍為未成年人）進入包廂內欲找人結帳，竟
    意圖性騷擾，佯裝欲隨同A女至包廂外結帳而跟隨在A女身後
    ，乘A女未注意不及抗拒之際，故意伸手觸摸A女臀部後隨即
    放開，因A女無法確認乙○○是否不慎碰觸，轉身向乙○○稱「先生你碰到我了，請不要這樣」等語，表明其嫌惡感
    後，乙○○竟接續上開犯意，趁A女轉身欲走出包廂未注意
    不及抗拒之際，再次故意伸手觸摸A女臀部後隨即放開，A女
    立即轉身喝叱「你碰到我了，不要再碰我」。詎乙○○情緒
    失控，另基於傷害之犯意，徒手毆打A女右側臉頰1拳，致A
    女受有右耳廓挫傷、顏面部鈍傷之傷害，嗣巨蛋店不詳員工
    報警而查悉上情。
二、案經A女訴由高雄市政府警察局鼓山分局報告臺灣高雄地方
    檢察署檢察官偵查起訴。
    理  由
壹、程序方面
一、按司法機關所製作必須公示之文書，不得揭露被害人之姓名
    、出生年月日、住居所及其他被害人照片或影像、聲音、住
    址、親屬姓名或其關係、就讀學校與班級或工作場所等個人
    基本資料等足資識別被害人身分之資訊。另犯性騷擾防治法
    第25條判決有罪確定者，同有本法部分條文之適用，性侵害
    犯罪防治法第12條第2項、第2條第3項、性侵害犯罪防治法
    施行細則第6條分別定有明文。查被告乙○○所犯係性騷擾
    防治法第25條第1項之罪（詳後述），依上開規定，不得揭
    露足資識別被害人身分之資訊，而以代號遮掩之，是以下論
    述均以A女稱呼告訴人。
二、本判決所引用被告以外之人於審判外之陳述，檢察官、被告
    及辯護人於本院審理時均表示同意做為證據（見本院卷第53
    、165頁），本院審酌上開陳述作成時之情況，尚無違法不
    當及證明力明顯過低之瑕疵，認以之作為證據應屬適當，依
    刑事訴訟法第159條之5第1項規定，均有證據能力。
貳、實體方面
一、認定事實所憑證據及理由
    訊據被告固坦承於上開時、地，與員工、親友數人及A女同
    在上開包廂內之事實，惟矢口否認有何性騷擾、傷害之犯意
    及犯行，辯稱：我沒有摸A女的臀部，更沒有打她，她只是
    不想被我投訴她服務態度很差才故意說我碰她云云。然查：
㈠、上開被告坦認部分，業據被告於警詢、偵訊及本院審理時自
    承在卷（見警卷第5頁、偵卷第25頁、本院卷第52頁、第166
    至167頁），核與A女於警詢、偵訊及本院審理時之證述（見
    警卷第8頁、偵卷第17至18頁、本院卷第168至169頁）、證
    人即巨蛋店經理丁○○、被告友人己○○、被告員工甲○○
    於本院審理時之證述（見本院卷第184至185頁、第197頁、
    第202至203頁）相符，並經本院勘驗59號包廂外走廊上之監
    視器明確，有本院勘驗筆錄及擷取照片在卷（見本院卷第16
    6至167頁、第235至257頁），此部分事實首堪認定。
㈡、另查：
 1、證人即告訴人A女於警詢、偵訊及本院審理時證稱：我當天
    進入59號包廂要結帳，但現場都沒人要買單，後來被告指著
    門口叫我出去走廊，我以為是他要跟我買單，我就走在他前
    面背對著他，結果他的手突然貼著我的臀部，一下子就放開
    ，我雖然嚇到，但以為他只是不小心碰到，就轉身跟他說「
    先生你碰到我了，請不要這樣」，他只對我笑笑的，什麼都
    沒講，我就再轉身往前走，結果被告又用手摸我的臀部一下
    ，摸的位置更下面，我就很生氣，大聲地跟他說「你碰到我
    了，不要再碰我」，結果被告惱羞成怒地說「我摸你怎麼了
    嗎」後，就一拳打過來，我閃了一下所以只打到耳朵，被告
    的親友見狀有上前阻擋被告，我也馬上經由對講機向主管回
    報，主管和同事就都過來包廂門口，當時同事先把我帶離現
    場，被告的友人也出來道歉說他喝多了，但被告還是衝出來
    破口大罵，一直說要找我，後來我就馬上去醫院，並在醫院
    由丁○○幫我拍下受傷情形，整件事情讓我感覺很難過及委
    屈等語（見警卷第8至10頁、偵卷第17至18頁、本院卷第168
    至179頁、第183頁），有其高雄市立聯合醫院診斷證明書、
    病歷及傷勢照片（見偵卷第27-1頁、本院卷第11至13頁、第
    31至37頁）在卷可稽，足認其確實受有前揭傷勢，所述並非
    全屬虛構。另丁○○於本院亦證稱：案發時我人在1樓大廳
    ，突然聽到對講機發出員工呼喊的聲音，雖然當下收訊很吵
    雜，聽不清楚對講機在講什麼，但店內平時都有教育員工在
    包廂內遇到糾紛或危險時，要立即按下對講機之通話鍵，所
    以直覺就是有員工在包廂內出狀況，就趕快清點各樓層的員
    工，發現是在59號包廂後我就趕快過去，我到包廂門口時，
    A女已經在其他空包廂休息，59號包廂門口有其他員工和被
    告親友在制止被告的失控行為，我有聽到被告親友跟我們員
    工說被告喝多了比較失控，後來我有去看A女，A女跟我說她
    被被告摸了2次臀部，還被揮拳打到耳朵，我也有看到她耳
    朵外圍有傷等語（見本院卷第185至195頁），所證關於A女
    確有按下對講機呼叫，及其抵達59號包廂門口後見被告情緒
    激動，被告之親友與店內員工在制止被告，暨其嗣後帶A女
    前往驗傷並拍照等節，除與A女所證上情及前開A女所受傷勢
    均相合外，本院勘驗包廂外走廊監視器，見A女於23時1分許
    退出包廂門口後，與1名穿著深色短袖上衣及短褲之男子在
    門口對話，包廂內隨後走出另2名男子，其中1名男子情緒激
    動，不斷往前推擠，另2名男子則不斷攔阻，A女則由其他員
    工帶離現場，丁○○抵達包廂門口時，該男子仍情緒激動，
    另2名男子則不斷勸阻，有上述勘驗筆錄及擷取照片可證，
    被告亦供稱：畫面中走出包廂的3人中有1個人是我，另外2
    名在拉住我的人應該是我表哥和他朋友等語（見本院卷第16
    6至167頁），足徵被告與A女在包廂內確有發生糾紛，被告
    並因此情緒激動，直至親友上前勸阻仍無法平息，A女則受
    有右耳紅腫、顏面部鈍傷等傷勢各情，堪以認定。
 2、現場雖無監視器畫面攝得被告觸碰A女臀部及毆打A女之經過
    ，在場之人復均未目擊，惟補強證據本不以證明犯罪構成要
    件之全部事實為必要，如與告訴人指述具有相當關聯性，且
    與告訴人之指證相互印證，綜合判斷，已達於使一般之人均
    不致有所懷疑，得以確信其為真實者，即足當之，亦不問其
    為直接證據、間接證據或係間接事實之本身即情況證據，均
    得為補強證據之資料。審之被告與A女於本案發生前互不相
    識、更無糾紛，業據其2人陳明在卷（見本院卷第49頁、第
    171至172頁），無論被告是否確有要投訴A女服務態度不佳
    ，A女有無必要甘冒誣告罪責之風險，故為不實指控，僅為
    避免遭投訴，已非無疑。且A女就被告確有趁其未注意不及
    抗拒之際，先自後方觸摸其臀部1次，經其制止後又再度自
    後方觸摸其臀部1次，被告並於遭其怒斥後徒手毆傷其右臉
    頰等基本事實，於警詢、偵訊迄本院審理時之指證始終一致
    ，並無細節歧異之情，堪認係本於親身經歷事項所為，復有
    前述證據得以補強其指訴內容之真實性，各證據相互印證後
    已達於使一般人均不致有所懷疑之程度，應可認定被告確有
    先後觸摸A女臀部2次，並於遭A女斥責後，情緒失控始出手
    毆打A女。至證人甲○○於本院雖證稱：被告當庭繪製的現
    場位置圖中，上方標示「出口」的位置就是吸煙區，也就是
    被告與A女發生衝突之處，位置圖下方才是包廂的出入口，
    我看到被告和A女發生衝突時，A女要從吸煙區走向包廂門口
    ，被告則在A女後方被其他人攔住等語（見本院卷第204頁、
    第208至210頁），固與A女證稱：被告所繪製的現場圖符合
    實際情況，我當時大概就是站在被告所標示的位置圖下方、
    靠近電視前面的位置，我和被告往位置圖上方標示「出口」
    處走去時，會經過電視前面，但被告當時可能有被擋住，包
    廂內又很暗，其他人才沒看到他摸我等語（見本院卷第181
    至182頁），在方向上顛倒。然依照被告當庭繪製之現場圖
    （見本院卷第57頁），其在位置圖右上方標示「出口」、右
    側中間處標示「電視」、右側電視下方處標示「A女」，已
    可見被告所標示之「出口」、「電視」、「A女」之相對位
    置，均位在同一垂直線上，是無論A女是否因誤認被告所標
    示之「出口」實為包廂之出入口，被告又未標示諸如「大門
    」、「吸煙區」等位置，方有上開證述，縱認甲○○所證實
    在，亦僅係A女誤認「吸煙區」與「包廂出入口」在圖上之
    方位而已，縱將該位置圖上方「出口」之位置挪至下方，與
    「A女」之位置對調，仍不至變更A女所證其與被告一前一後
    往包廂出口走去、有經過電視前面等情，堪認A女與甲○○
    所證在本質上並無差異，僅係2人表述方式不同，難認A女所
    證與事實不符，自難為有利被告之認定。
 3、末己○○與甲○○均未見事發經過，業據2人證述明確（見
    本院卷第198、207、212頁），同無從為對被告有利之認定
    ，併予敘明。
㈢、按性騷擾防治法第25條第1項所稱「意圖性騷擾」，係指性
    侵害犯罪以外，對他人實施違反其意願而與性或性別有關之
    行為，並有同條所列情形之一者。換言之，係指行為人以具
    有性暗示之動作、言行等而調戲被害人，使之有不舒服或受
    冒犯之感覺，以滿足調戲對方之目的。另同法第25條第1項
    之行為，則係行為人對於被害人之身體隱私部位為偷襲式、
    短暫性之不當接觸，在被害人尚未及感受到性自主決定權遭
    受妨害前，侵害行為即已結束，而未達於妨害性意思自由之
    程度，但仍足以引起被害人之嫌惡感，破壞被害人所享有關
    於性、性別，或與性有關之寧靜及不受干擾之平和狀態。查
    被告所為短暫觸摸A女臀部之舉，既均遭A女嚴詞制止，且於
    社會通念上難認不認識之異性臀部為正常社交禮儀上可碰觸
    之隱私部位，A女對此更感受到難過及委屈，堪認被告觸摸A
    女臀部之行為，在主觀及客觀面向上均足使A女心生畏怖、
    感受敵意或冒犯之情境，被告確係出於性騷擾之意圖無疑。
    又被告係自A女後方，在A女未注意或預料到被告會伸手觸摸
    其臀部之情形下，突然出手觸摸後隨即放開，顯見被告係以
    偷襲式、短暫性之不當接觸，在A女尚未及感受到性自主決
    定權遭受妨害前，侵害行為即已結束，而未達於妨害性意思
    自由之程度，但仍足以破壞其等關於性、性別，或與性有關
    之寧靜及不受干擾之平和狀態，自與性騷擾防治法第25條第
    1項之要件相符。
㈣、綜上所述，被告雖否認犯行，但有前揭證據可資認定，所辯
    各節均不足採，本案事證明確，被告上揭犯行洵堪認定，應
    依法論科。
二、論罪科刑
㈠、核被告所為，係犯性騷擾防治法第25條第1項之性騷擾罪及
    刑法第277條第1項之傷害罪。被告先後2次觸摸A女臀部，均
    係基於性騷擾之單一決意為數個舉動，侵害同一法益，數舉
    動間具時、空上之緊密關聯，依一般社會通念，難以強行分
    開，應評價為數個舉動之接續施行，合為包括一行為之接續
    犯予以評價為當，僅論以單一之性騷擾罪。但性騷擾與傷害
    行為間，行為態樣明顯不同，且被告係於遭A女大聲喝叱後
    ，方出手毆打，當係於性騷擾行為結束後又另行起意傷害，
    2犯行間犯意各別、行為互殊，應分論併罰。
㈡、被告當時固有飲酒，但意識仍清楚，未達泥醉程度，尚可針
    對A女之指控加以辯駁，業據被告於偵訊及本院審理時供承
    明確（見偵卷第26頁、本院卷第49、222頁），復與本院勘
    驗包廂外走廊監視器，同未見被告有步履蹣跚、步伐踉蹌或
    神智不清身體不受控制等情，有前揭勘驗筆錄及照片在卷，
    顯見被告於行為時並無因精神障礙或其他心智缺陷，致不能
    辨識其行為違法或欠缺依其辨識而行為之能力，或其辨識行
    為違法或依其辨識而行為之能力顯著減低之情事，當無刑法
    第19條之適用。
㈢、爰審酌被告為高中肄業之教育程度，行為時已40歲，為智識
    正常之成年人，竟毫無尊重異性身體自主及他人權益之觀念
    ，不惟飲酒後無端對不認識之A女性騷擾，於遭制止後更情
    緒失控出手傷人，犯罪之動機、目的及手段俱值非難，更造
    成當時年僅19歲之A女飽受身心煎熬，對身心及生活均造成
    影響，對A女之身體自主權、所享有關於性、性別、與性有
    關之寧靜及不受干擾之平和狀態及身體健康等合法權益之戕
    害難認輕微。又被告遭制止後仍出手傷人，足見被告對法律
    秩序毫不在意，於本案偵、審期間更矢口否認犯行、拒絕與
    A女和解（見本院審訴卷第15頁），更指責A女提告動機不純
    正，堪認毫無悔意，對所生損害未為絲毫填補，公訴人亦請
    求從重量刑（見起訴書第2頁），本不宜輕縱。惟念及被告
    並無前科，有其前科表在卷，尚非素行惡劣之人，本次僅係
    一時情緒失控所為，且其毆打A女部分，除造成右耳紅腫、
    顏面部鈍傷等傷勢外，卷內證據無從認定已進一步造成顱內
    之損傷，是A女之身體傷勢並非嚴重，以較高之易科罰金刑
    度並從重定其應執行之刑，即足表彰犯行之嚴重性，並生嚇
    阻效果，尚未達須入監執行之程度，仍不宜量處不得易科罰
    金之刑，暨被告為高中肄業，目前從事交通運輸，月薪約新
    臺幣5萬餘元，尚有未成年子女需扶養、家境普通（見本院
    卷第224頁）等一切情狀，分別量處如主文所示之刑，並均
    諭知易科罰金之折算標準。復審酌被告所犯2罪，被害人雖
    均為A女，且時間尚稱密接，但所侵害法益並不相同，行為
    態樣更有差異，所生損害非輕，重複非難之危險性不高，於
    偵、審期間亦未顯絲毫悔意及尊重他人權利之意識，有較高
    度之矯正必要性，故衡以所犯數罪反應出之人格特性、加重
    效益、整體犯罪非難評價及矯正效益、併合處罰時其責任重
    複非難之程度等，定應執行如主文所示之刑，並諭知易科罰
    金之折算標準。
據上論斷，刑事訴訟法第299條第1項前段，判決如主文。
本案經檢察官戊○○提起公訴，檢察官丙○○到庭執行職務。
中    華    民    國   110    年    9     月    23    日
                  刑事第三庭    審判長法  官  林青怡
                                      法  官  曾鈴媖
                                      法  官  王聖源
以上正本證明與原本無異。
如不服本判決應於收受送達後20日內向本院提出上訴書狀，並應
敘述具體理由；如未敘述上訴理由者，應於上訴期間屆滿後20日
內向本院補提理由書（均須按他造當事人之人數附繕本）「切勿
逕送上級法院」。
如因疫情而遲誤不變期間，得向法院聲請回復原狀。
中    華    民    國   110    年    9     月    23    日
                                      書記官  陳瓊芳
 
附錄本案論罪科刑法條：
性騷擾防治法第25條第1項：意圖性騷擾，乘人不及抗拒而為親
吻、擁抱或觸摸其臀部、胸部或其他身體隱私處之行為者，處二
年以下有期徒刑、拘役或科或併科新臺幣十萬元以下罰金。
刑法第277條第1項：傷害人之身體或健康者，處五年以下有期徒
刑、拘役或五十萬元以下罰金。